【裁判字號】    95,裁,1175
【裁判日期】    950608
【裁判案由】    綜合所得稅
【裁判全文】
最  高  行  政  法  院  裁  定
                                     95年度裁字第01175號
抗  告  人  甲○○
上列抗告人與相對人財政部高雄市國稅局間因綜合所得稅事件，
抗告人對於中華民國94年8月11日高雄高等行政法院94年度簡字
第211號裁定，提起抗告，本院裁定如下︰
    主  文
抗告駁回。
抗告訴訟費用由抗告人負擔。
    理  由
一、按對於適用簡易程序之裁判提起上訴或抗告，須經本院許可
    ，且該許可以訴訟事件所涉及之法律見解具有原則性者為限
    ，行政訴訟法第235條定有明文。所謂法律見解具有原則性
    ，係指該事件所涉及之法律問題意義重大，而有加以闡釋之
    必要情形而言，如對行政命令是否牴觸法律所為之判斷；或
    就同類事件高等行政法院所表示之見解，相互牴觸。次按「
    人民因中央或地方機關之違法行政處分，認為損害其權利或
    法律上之利益，經依訴願法提起訴願而不服其決定，或提起
    訴願逾3個月不為決定，或延長訴願決定期間逾2個月不為決
    定者，得向高等行政法院提起撤銷訴訟。」為行政訴訟法第
    4條第1項所明定，準此，撤銷訴訟，乃人民對損害其權利或
    法律上利益之行政處分，經依訴願程序仍未獲得救濟，請求
    行政法院予以撤銷或變更之訴訟。故提起行政撤銷訴訟，須
    在行政處分尚未確定之期間內為之；倘行政處分已確定而具
    有形式的存續力（確定力），不得藉由訴願或行政訴訟程序
    予以撤銷或變更，原告仍對之提起行政訴訟，行政法院即應
    依行政訴訟法第107條第1項第10款規定，以起訴不備其他要
    件，裁定駁回其訴。
二、原裁定以：抗告人於民國（下同）93年3月30日具狀向相對
    人申請復查後，已於同年6月9日及21日分別具狀撤回免稅額
    及租賃所得部分復查之申請，並經相對人收受該撤回之書狀
    ，抗告人上開撤回復查申請之意思表示，已發生撤回之效力
    ，則抗告人本件爭訟標的，應視為未依法申請復查，依稅捐
    稽徵法第34條第3項第1款規定，原核定處分即應於申請復查
    之法定不變期間屆滿時發生確定之效力。本件原核定處分之
    繳納期間為93年4月1日至同年月10日，依同法第35條第1項
    第1款規定，抗告人申請復查之法定不變期間於同年5月10日
    （星期二）屆滿，而發生確定之效力。又按「訴願提起後，
    於決定書送達前，訴願人得撤回之。訴願經撤回後，不得提
    起同一之訴願」，訴願法第60條定有明文。查抗告人上開撤
    回復查申請之意思表示屬於行政爭訟中之程序行為，自可類
    推適用訴願法第60條規定，則抗告人於撤回復查申請後，依
    法自不得就同一事件再行提起申請復查，故相對人以抗告人
    違反「一事不再理」之原則，而以程序不合法決定駁回其第
    二次之復查申請，依法自屬有據。訴願決定予以維持，亦無
    不妥。抗告人雖起訴主張其第二次再申請復查，即應視為第
    一次復查云云，顯有誤解；又抗告人於93年7月21日所提起
    之「訴願書」，核其內容顯係對於相對人原核定處分不服所
    為之復查申請，此由其另於93年8月9日所提出之「陳情書」
    所載：「主旨：本人不服高國局91年度綜所稅事件，於申請
    復查後，竟變成所謂『訴願』，有澄清必要．．．。說明二
    、本案自始至今，認知上仍以為在申請復查中．．．。」自
    明，故財政部於收受該陳情書後，以抗告人表明其本意為申
    請復查，而非訴願，乃依其請求，將該案移請相對人核辦，
    依法自無不合，則抗告人主張其所提出之書狀第一次為「復
    查申請書」，第二次為「訴願書」，但相對人卻將訴願當成
    復查處理，陷其於程序不合云云，亦有誤解。本件原核定處
    分既已確定，抗告人不得再行提起行政訴訟，揆諸行政訴訟
    法第107條第1項第10款規定，抗告人本件起訴難認為合法，
    因而駁回抗告人之訴，並敘明抗告人之訴既經程序上予以駁
    回，其實體上之主張，自無庸審究之旨。
三、抗告意旨略以：原審以行政訴訟法第107條第1項第10款駁回
    抗告人於原審之訴，惟抗告人於訴願決定後，即依行政訴訟
    法第1條至第4條提起本件行政訴訟，並無不合法定要件之處
    。又本案抗告人事實上並未收到任何租金，此有臺灣高雄地
    方法院92年度雄簡字第3441號民事號判決及93年度簡上字第
    159號民事裁定可證，故相對人核課抗告人91年度綜合所得
    稅中有租賃所得新臺幣（下同）37,046元，自有違誤。況按
    相對人援引之法令核算，抗告人之租賃所得亦僅有5,649元
    ，而非相對人核課之37,046元，故原處分顯有違誤，請將原
    裁定廢棄等語。
四、本件抗告人前揭抗告意旨所指各節，或屬抗告人一己主觀見
    解，主張其已依法提起行政訴訟；或就稅捐之實體關係再事
    爭執，並無所涉及之法律見解，具有原則上之重要情事，抗
    告人提起抗告，不合首揭規定，不應許可，其抗告不合法，
    應予駁回。
五、依行政訴訟法第104條、民事訴訟法第95條、第78條，裁定
    如主文。
中    華    民    國    95    年    6     月    8     日
                  第二庭審判長法  官  廖  政  雄
                              法  官  林  清  祥
                              法  官  鍾  耀  光
                              法  官  姜  仁  脩
                              法  官  胡  國  棟
以  上  正  本  證  明  與  原  本  無  異
中    華    民    國    95    年    6     月    8     日
                              書記官  陳  盛  信


司法院資訊處製作；財團法人民間司法改革基金會備份。
